臺灣桃園地方法院刑事判決　　　　　　　　　　　　　九十年度交簡上字第七五號
　　上　訴　人　臺灣桃園地方法院檢察署檢察官
　　被　　　告　甲○○
右上訴人因被告所犯公共危險案件，不服本院桃園簡易庭九十年度桃交簡字第八七一
號，中華民國九十年九月六日第一審簡易判決（聲請簡易判決處刑書案號：台灣桃園
地方法院檢察署九十年度偵字第六四六四號）提起上訴，本院判決如左︰
    主  文
上訴駁回。
    事  實
一、甲○○前於民國七十七年間因公共危險罪，經本院判處有期徒刑八年，並經台灣
    高等法院駁回上訴確定，嗣於八十二年八月十六日假釋出獄，假釋中，又於八十
    三年因違反麻醉藥品管理條例案件，經本院判處有期徒刑五月確定，並撤銷假釋
    ，與上述殘刑接續執行，嗣於八十七年五月十八日假釋出獄，於八十七年十月十
    日假釋期滿，刑以已執行論。詎仍不知悔改，復於九十年四月十五日十五時十分
    許，在其位於桃園縣大溪鎮永福里十鄰烏塗窟五三號住處獨自飲酒，明知其服用
    酒類，已達不能安全駕駛動力交通工具之狀態，仍於同日十五時三十五分許，騎
    乘車號ＦＺＨ─六一六1號重型機車外出，迨行經桃園縣大溪鎮永福里十鄰烏塗
    窟四十四之七十三號前，經警盤查欄攔，當場測得吐氣所含酒精濃度為每公升０
    ．九五毫克。
二、案經桃園縣警察局大溪分局移送台灣桃園地方法院檢察署檢察官聲請簡易判決處
    刑。
    理  由
一、被告甲○○雖未到庭，惟右揭犯行，已據其在警訊中供認不諱，並有酒精濃度測
    試表乙紙在卷可稽。又依大溪分局偵辦刑法第一百八十五條之三案件測試觀察紀
    錄表所載，被告甲○○於警攔檢盤查時經警觀察結果，被告有蛇行、車身搖擺不
    定之異常駕駛行為，且於員警攔檢時，有多話、語無倫次、大笑、腳步不穩等情
    ，有前述測試觀察紀錄表附卷可參，再者血液中所含不同酒精濃度將對駕駛人造
    成心理及駕駛行為之影響，包括情緒、判斷、反應、體能與精神協調等，狀態由
    清醒至昏睡不等，雖酒精濃度高低對人之駕駛能力之影響乃因人而異，然多與血
    液中之酒精濃度成正比，經實驗結果顯示，血液中之酒精濃度在百分之０．０三
    以下時，對駕駛能力無明顯影響、幾乎與未飲酒無異，濃度在百分之０．０三至
    ０．０五之間，多數駕駛人心境逐漸變幻不定，視覺與反應靈敏減弱，對速度及
    距離的判斷力差，濃度在百分之０．０五至０．０八之間，反應遲鈍，駕駛能力
    受損，遲而不決或決而不行，濃度在百分之０．０八至０．一五之間，判斷力嚴
    重受到影響，體能與精神協調受損，駕駛之體能困難增加，濃度超過百分之０．
    一五時，會有視線搖晃，駕駛人進入恍忽狀態，判斷及理解遭到扭曲，駕駛不穩
    定，濃度超過百分之０．五時即已無法開車，有交通部運輸研究所九十年九月二
    十四日運安字第九００００五八五四號函暨函附之文獻、附表附卷可憑，本件被
    告甲○○呼氣中酒精濃度每公升０．九五毫克，即相當於血液中酒精濃度為百分
    之０．一九，已屬高濃度，加以被告為警訊問測試時確有如前述意識含糊不清等
    駕駛行為異常之現象，堪認被告在飲酒後顯然已達不能安全駕駛動力交通工具之
    狀態，甚為明灼。事證明確，被告犯行已堪認定，應依法論科。
二、核被告甲○○所為，係犯刑法第一百八十五條之三之服用酒類不能安全駕駛動力
    交通工具而駕駛罪。又被告有如事實欄所述之前案執行紀錄，五年內再犯本件本
    刑為有期徒刑以上之罪，為累犯，應依法加重其刑。原審適用刑法第一百八十五
    條之三、第四十七條、第四十一條第一項前段、罰金罰鍰提高標準條例第二條，
    逕以簡易判決判處被告拘役五十日，如易科罰金，以三百元折算一日，經核認事
    用法並無不合，量刑亦稱妥適。檢察官上訴意旨指稱被告甲○○於原審判決確定
    前之九十年四月十七日二十一時三十分許、同年五月二十九日二十二時三十分許
    、同年八月十五日十八時二十分許再因服用酒類騎乘前開車輛為警攔檢盤查，並
    測得其酒精濃度分別為每公升一．０四毫克、０．九六毫克、一．一八毫克之行
    為，認此部犯行與本件被告所犯刑法第一百八十五條之三之罪有連續犯之裁判上
    一罪關係而聲明上訴。惟查上開檢察官聲明上訴所指九十年五月二十九日、同年
    八月十五日犯行之時間與本件犯罪時間已相距有一月、四月之久，且被告甲○○
    於上訴人聲明上訴之九十年四月十七日該次之犯行，係因被告飲酒後，因意猶未
    盡，欲再續飲，始外出購酒而駕駛動力交通工具為警查獲等情，業據被告於因警
    訊時供陳甚明，顯各係偶然飲酒至醉後，起意所為，二者犯意有別，本應分論併
    罰，由是尚難認被告四次飲酒後駕駛動力交通工具之行為係基於概括犯意而為，
    與連續犯規定尚有未合，又此部上訴所指之事實未據公訴人起訴，復與本件被告
    前開所犯犯行無實質上或裁判上一罪關係，檢察官上訴非有理由，上訴應予駁回
    。
三、被告經合法傳喚無正當理由不到庭，爰不待其陳述逕行判決。
四、併辦意旨（臺灣桃園地方法院檢察署九十年度偵字第六八三九號、第九二四四號
    、第一四五五四號、第一七三一五號、第一七三一六號、第一七三一八號）認被
    告於九十年四月十七日二十一時三十分許、同年五月二十九日二十二時三十分許
    、同年八月十五日十八時二十分許亦連續犯服用酒類不能安全駕駛動力交通工具
    而駕駛罪嫌，而移送本院併案審理等語，如前所述，上述犯行與被告前開起訴並
    論罪科刑部分，並無連續犯之裁判上一罪關係，自應退回原檢察官另行偵辦，附
    此敘明。
據上論斷，應依刑事訴訟法第四百五十五條之一第三項、第三百六十八條、第三百七
十一條，判決如主文。
本案經檢察官何嘉仁到庭執行職務。
中      華      民      國    九十一    年      六      月    二十五    日
                                  臺灣桃園地方法院刑事第二庭
                                      審判長法  官  王 兆 飛
                                            法  官  林 恆 吉
                                            法  官  曾 正 耀
右正本證明與原本無異。
不得上訴。
                                            書記官  文 巧 雲
中        華        民        國   九十一   年   六   月    二十五    日
